# 信托计划与股份支付 - 期待陈版主回复

提问人：piaoyangdeliu 时间：2021-10-06 15:53:22
单一信托和集合信托，如果受益人是上市公司的高管和员工，是否分别构成股份支付？信托计划持有的资产，包括上市的股票、以及非上市公司的股权等
构成或者不构成股份支付的准则依据是什么？应该如何来理解此事项？
期待陈版主回复

回答人：chenyiwei
具体条件是什么？信托受益人是否均为员工、客户或供应商等？信托取得股份的成本是否低于公允价值？是否承诺亏损的兜底保障？等等。

提问人：piaoyangdeliu 时间：2021-10-12 19:05:00
信托受益人为高管和员工，实控人将股权作为信托计划，通过信托计划处置股权收益转让给员工，会低于公允价值

回答人：chenyiwei
在员工可以享有或承担公允价值变动的风险和收益的前提下，对发行人而言构成股份支付。